臺灣高雄地方法院刑事判決　　　　　　 94年度簡上字第766號
上　訴　人　乙○○
即　被　告
上列上訴人因偽造文書案件，不服台灣高雄地方法院94年度簡字
第3210號，中華民國94年7 月22日第一審判決（聲請簡易判決處
刑案號：台灣高雄地方法院檢察署94年度偵字第7178號、第9631
號、第9967號），提起上訴，本院管轄之第二審合議庭判決如下
：
    主  文
上訴駁回。
    事實及理由
一、本案經本院審理結果，認為原審之認事用法及量刑均無不當
    ，應予維持，並引用前揭判決書記載之事實、證據及理由（
    含檢察官聲請簡易判決處刑書）。
二、上訴人即被告乙○○經本院合法傳喚，未經到庭答辯，而其
    於刑事上訴理由狀內所載上訴理由，係以被告家中有母親及
    2 位弟弟，母親已年老無工作能力，二弟目前失業，三弟則
    待服兵役，故被告須負擔家計，請求宣告緩刑等語，是被告
    對於原審判決之論罪科刑，並未表示不服，僅係請求宣告緩
    刑。按緩刑為法院刑罰權之運用，旨在獎勵自新，而宣告緩
    刑與否，應就被告有無再犯之虞，及能否由於刑罰之宣告而
    策其自新等，加以審酌（最高法院49年度台上字第281 號、
    72年度台上字第3647號判例參照）。經查，被告前於民國80
    年間，因違反麻醉藥品管理條例案件，經法院判處有期徒刑
    4 月確定，於80年8 月29日易科罰金執行完畢，嗣於85 年
    間，又因違反麻醉藥品管理條例案件，經法院判處有期徒刑
    6 月確定，於86年3 月10日易科罰金執行完畢，復於87 年
    間，再因違反麻醉藥品管理條例案件，經法院判處有期徒刑
    4 月確定，於87年3 月31日易科罰金執行完畢等情，有台灣
    高等法院被告前案紀錄表1 份在卷可查，是被告前已有3次
    犯罪前科，經法院判刑並執行完畢，被告卻仍不知警惕，又
    再度違犯本案，已難認其有悔改之意，且被告所為本案犯行
    ，其任意與同案被告蘇勇宜假冒他人名義申請電話使用，犯
    罪情節並非輕微，另被告所陳稱：伊須負擔家計等情，並未
    提出相關證據以供本院審酌，本院自無從判斷其所述是否為
    真。綜上所述，本院認被告並無宣告緩刑之必要，被告以請
    求宣告緩刑為由，提起上訴，為無理由，應予駁回。
三、被告經本院合法傳喚，惟無正當之理由未到庭陳述，本院爰
    不待其陳述，逕為一造辯論判決，併此敘明。
據上論斷，應依刑事訴訟法第455 條之1 第1 項、第3 項、第37
3 條、第368 條、第371 條，判決如主文。
中　  華    民    國      94    年   10   月    20    日
                   刑事第15庭  審判長法  官  唐照明
                                     法  官  盧怡秀
                                     法  官  呂憲雄
以上正本證明與原本無異。
不得上訴。
中　  華    民    國      94    年   10   月    20    日
　　　　　　　　　　　　　　　　 　　書記官  吳良美
附件：
臺灣高雄地方法院刑事簡易判決　　　　　94年度簡字第3210號
聲　請　人　臺灣高雄地方法院檢察署檢察官
被　　　告　蘇勇宜　男　40歲（民國○○年○月○○日生）
　　　　　　　　　　身分證統一編號：Ｚ000000000號
　　　　　　　　　　住高雄市三民區○○○路849之2號
被　　　告　乙○○　男　32歲（民國○○年○月○日生）
　　　　　　　　　　身分證統一編號：Ｚ000000000號
　　　　　　　　　　住苗栗縣頭份鎮○○里○○路321號
上列被告因偽造文書案件，經檢察官聲請以簡易判決處刑（94年
度偵字第7178號、94年度偵字第9631號、94年度偵字第9967號）
，本院判決如下：
    主  文
蘇勇宜共同行使偽造私文書，足以生損害於他人，累犯，處有期
徒刑伍月，如易科罰金，以參佰元折算壹日。偽造之房屋租賃契
約書壹份及偽造之「甲○○」印章壹枚，均沒收。
乙○○共同行使偽造私文書，足以生損害於他人，處有期徒刑肆
月，如易科罰金，以參佰元折算壹日。偽造之房屋租賃契約書壹
份及偽造之「甲○○」印章壹枚，均沒收。
    事實及理由
一、本件犯罪事實及證據均引用檢察官聲請簡易判決處刑書之記
    載（如附件）。另於犯罪事實欄第2 頁第4 行補充：「致生
    損害於『甲○○』及『中華電信股份有限公司高雄營業處十
    全服務中心』（下稱中華電信）對裝機客戶管理之正確性」
    。
二、核被告蘇勇宜、乙○○2 人所為，均係犯刑法第216 條、第
    210 條之行使偽造私文書罪。被告2 人就上開行使偽造私文
    書罪，有犯意之聯絡及行為之分擔，為共同正犯。被告偽造
    「甲○○」印章之犯行，及持以蓋用於房屋租賃契約書，而
    偽造「甲○○」印文之行為，均為偽造私文書之部分行為，
    不另論以偽造印章、印文罪（最高法院30年上字第3232號判
    例參照）。又被告利用不知情之某刻印店人員，偽造「甲○
    ○」印章之行為，應論以間接正犯。又被告2 人就上開偽造
    房屋租賃契約書後，復持以行使，其偽造之低度行為，已為
    行使之高度行為所吸收，應僅論以情節較重之行使偽造私文
    書一罪。又被告蘇勇宜前因違反毒品危害防制條例案件，經
    本院於89年9 月18日以89年度訴字第530 號判處有期徒刑8
    月確定，甫於92年12月14日執行完畢，有台灣高等法院被告
    前案紀錄表在卷可稽，其於5 年之內再犯本件有期徒刑以上
    之罪，為累犯，應依法加重其刑。爰審酌被告共同偽刻他人
    印章，製造不實之租約，行使該偽造私文書，足生損害於被
    害人「甲○○」及「中華電信」之權益，惡性非輕，惟念其
    2 人犯後均坦承犯行，態度尚佳，及其犯罪之動機、目的、
    手段、所生損害等一切情狀，各量處如主文所示之刑，並均
    諭知易科罰金折算之標準，以示儆懲。被告偽刻「甲○○」
    之印章1 枚（該印章雖未扣案，惟無證據證明業已滅失），
    不問屬於犯人與否，應依刑法第219 條之規定，宣告沒收。
    另扣案偽造之房屋租賃契約書（偵1 卷第29頁），為供犯罪
    所用之物，且為屬被告所有，已據其供明在卷，應依刑法第
    38條第1 項第2 款宣告沒收。至該偽造房屋租賃契約書上偽
    造之「甲○○」印文2 枚，已因房屋租賃契約書之沒收而包
    括在內，爰不予重覆沒收，附此敘明（褚劍鴻，刑法分則釋
    論上冊，第636頁參照）。
三、依刑事訴訟法第449 條第1 項前段、第3 項、第450 條第1
    項、第454 條第2 項，刑法第28條、第216 條、第210 條、
    第47條、第219 條、第38條第1 項第2 款、第41條第1 項前
    段，罰金罰鍰提高標準條例第2 條，逕以簡易判決處刑如主
    文。
中　　華　　民　　國　　94　　年　　7 　　月　　22　　日
                  高雄簡易庭  法　官  施柏宏
以上正本，係照原本作成，證明與原本無異。
如不服本判決，得自收受送達之日起10日內，向本院提起上訴。
中　　華　　民　　國　　94　　年　　7 　　月　　22　　日
                              書記官  吳金霞
附錄本判決論罪之法條：
刑法第210條：
偽造、變造私文書，足以生損害於公眾或他人者，處5年以下有
期徒刑。
刑法第216條：
行使第210條至第215條之文書者，依偽造、變造文書或登載不實
事項或使登載不實事項之規定處斷。
臺灣高雄地方法院檢察署檢察官聲請簡易判決處刑書
　　　　　　　　　　　　　　　　　 　 94年度偵字第7178號
　　　　　　　　　　　　　　　　　　　94年度偵字第9631號
                                      94年度偵字第9967號
　　 被　　　告　蘇勇宜　男　39歲（民國○○年○月○○日生）
　　　　　　　　　　　　 住高雄市三民區○○○路849之2號
　　　　　　　　　　　　 居高雄市三民區○○○街165號
　　　　　　　　　　　　 國民身分證統一編號：Ｚ000000000號
　　 被　　　告　乙○○　男　32歲（民國○○年○月○日生）
　　　　　　　　　　　　 住苗栗縣頭份鎮○○里○鄰○○路32
                         1號
上列被告因偽造文書案件，業經偵查終結，認為宜以簡易判決處
刑，茲將犯罪事實及證據並所犯法條分敘如下：
一、犯罪事實：蘇勇宜前因違反毒品危害防制條例案件，經臺灣
　  高雄地方法院於民國89年9 月18日以89年度訴字第530 號判
    處有期徒刑8 月確定，甫於92年12月15日執行完畢。詎其仍
    不知悔改，於94年3 月18日向中華電信股份有限公司高雄營
    運處十全服務中心（下稱中華電信服務中心）之職員葉雪紅
 　 申請新裝設5 線市內電話及移設1 線市內電話於其高雄市三
 　 民區○○○街165 號之居所，經中華電信服務中心之裝機人
 　 員前往該址勘查發現係遊民聚集之鐵皮屋，而未裝機，蘇勇
 　 宜為遂其申裝市內電話之目的，明知其並未向甲○○承租高
 　 雄市三民區○○○路473 巷7 號12樓之1 之房屋，竟與實際
 　 承租該屋之乙○○基於行使偽造私文書之犯意聯絡，未經甲
 　 ○○之同意或授權，於94年3 月18日至24日間之某日，由乙
 　 ○○委託不知情之刻印業者偽刻「甲○○」之印章1 顆，以
    該印章蓋印於坊間所售之制式房屋租賃契約書上出租人欄及
    立契約書人（甲方）欄，偽造「甲○○」印文2 枚，並填寫
    租賃標的、期限、租金等事項，再由蘇勇宜在該房屋租賃契
    約書上承租人欄及立契約書人（乙方）欄簽名蓋章，以偽造
 　 蘇勇宜向甲○○承租高雄市三民區○○○路473 巷7 號12樓
 　 之1 房屋之不實私文書，蘇勇宜並於同年月24日11時45分許
 　 持上開偽造之房屋租賃契約書至中華電信服務中心辦理變更
 　 市內電話裝機地址而予以行使，遭承辦人員發覺有異而報警
 　 查獲上情。案經甲○○訴由高雄市政府警察局三民第一分局
　  報告偵辦。
二、證據：１、被告蘇勇宜之自白。２、被告乙○○之自白。
　  ３、告訴人甲○○之指述。４、證人葉雪紅之證述。５、卷
 　 附上開偽造之房屋租賃契約書1 份、中華電信市內電話租用
 　 申請書影本6 紙。
二、所犯法條：核被告蘇勇宜、乙○○所為，均係犯刑法第216
　  條、第210 條之行使偽造私文書罪嫌。渠等就上開犯行有犯
    意之聯絡及行為之分擔，請依共同正犯論處。被告等委由不
    知情之刻印業者偽刻「甲○○」印章1 顆，為間接正犯，應
 　 以正犯論處。被告等偽刻印章後，再將該偽造印章蓋印於私
 　 文書以偽造「甲○○」印文之行為，均係偽造私文書之部分
 　 行為，不另論罪。被告等偽造私文書復持以行使，偽造之低
 　 度行為為行使之高度行為所吸收，亦不另論罪。被告蘇勇宜
 　 前因違反毒品危害防制條例案件經臺灣高雄地方法院於89年
 　 9 月18日以89年度訴字第530 號判處有期徒刑8 月確定，於
　  92 年12 月15日執行完畢，有該案判決書及本署刑案資料查
    註紀錄表在卷可考，其於有期徒刑執行完畢後5 年內再犯本
 　 案有期徒刑以上之罪，為累犯，請依刑法第47條之規定，加
 　 重其刑。卷附上開偽造之房屋租賃契約書上「甲○○」印文
 　 2 枚，請依刑法第219 條宣告沒收。至偽造之「甲○○」印
 　 章1 顆雖未扣案，然無證據證明業已滅失，請併依刑法第21
    9條宣告沒收。
四、依刑事訴訟法第451 條第1 項聲請逕以簡易判決處刑。
　　 此　　致
臺灣高雄地方法院
中　　華　　民　　國　　94　　年　　5 　　月　　10　　日
　　　　　　　　　　　　　檢　察　官　劉慕珊
本件正本證明與原本無異
中　　華　　民　　國　　94　　年　　5 　　月　　18　　日
　　　　　　　　　　　 　 書　記　官  陳威志
附錄本案所犯法條：
刑法第210條：
偽造、變造私文書，足以生損害於公眾或他人者，處5年以下有
期徒刑。
刑法第216條：
行使第210條至第215條之文書者，依偽造、變造文書或登載不實
事項或使登載不實事項之規定處斷。
附記事項：
本件係依刑事訴訟法簡易程序辦理，法院簡易庭得不傳喚被告、
輔佐人、告訴人、告發人等出庭即以簡易判決處刑；被告、被害
人、告訴人等對告訴乃論案件如已達成民事和解而要撤回告訴或
對非告訴乃論案件認有受傳喚到庭陳述意見之必要時，請即另以
書狀向簡易法庭陳述或請求傳訊。
